【裁判字號】    89,台上,5885
【裁判日期】    891005
【裁判案由】    違反槍砲彈藥刀械管制條例
【裁判全文】
最高法院刑事判決                              八十九年度台上字第五八八五號
    上訴人  台灣高等法院高雄分院檢察署檢察官
    被  告  甲○○
右上訴人因被告違反槍砲彈藥刀械管制條例案件，不服台灣高等法院高雄分院中華民
國八十七年七月三十日第二審判決（八十七年度上易字第七四五號，起訴案號：台灣
高雄地方法院檢察署八十六年度偵字第二一二二五號），提起上訴，本院判決如左：
    主  文
上訴駁回。
    理  由
按刑事訴訟法第三百七十七條規定：上訴於第三審法院，非以判決違背法令為理由，
不得為之。是提起第三審上訴，應以原判決違背法令為理由，係屬法定要件。且必須
依據卷內資料為具體之指摘，並足據以辨認原判決已具備違背法令之形式，始屬相當
。本件原判決依憑被告甲○○於警局之自白，核與共同被告黃秉輝於偵查中所供之情
節相符，並有經警查獲仿美國ＣＯＬＴ廠半自動改造槍枝一枝（含附屬機件彈匣一個
）扣案可證等證據資料。因認被告與黃秉輝共同意圖供自己犯罪之用，持有軍用槍枝
，實施恐嚇，致生危害於安全犯行，事證明確。核被告所為，係犯刑法第一百八十七
條意圖供自己犯罪之用而持有軍用槍枝罪及刑法第三百零五條之恐嚇危害安全罪。被
告犯刑法第一百八十七條之罪，雖同時觸犯民國八十六年十一月二十四日修正公布施
行之槍砲彈藥刀械管制條例第十一條第四項之罪，惟被告行為在該條例修正前，與修
正前槍砲彈藥刀械管制條例第十條第三項之規定比較，以修正前之刑度較輕，自應依
刑法第二條第一項但書之規定，適用有利於被告之修正前之槍砲彈藥刀械管制條例第
十條第三項論處，又再比較刑法第一百八十七條之罪之法定本刑為五年以下有期徒刑
，較之修正前上開槍砲彈藥刀械管制條例第十條第三項之法定本刑有期徒刑三年以下
為重，係屬法規競合，應僅論以刑法第一百八十七條之罪。已於理由內詳細敘述所憑
之證據及認定之理由，從形式上觀察，原判決並無違背法令情形存在。檢察官上訴意
旨略稱：按犯修正後槍砲彈藥刀械管制條例第七條、第八條、第十條、第十一條、第
十二條第一項至第三項、第十三條第一項至第三項之罪，經判處有期徒刑者，應於刑
之執行完畢或赦免後，令入勞動場所，強制工作，其期間為三年，上開條例第十九條
第一項定有明文，又保安處分適用裁判時之法律，亦為刑法第二條第二項所明定。本
件被告未經許可持有可發射子彈具有殺傷力之仿美國ＣＯＬＴ廠半自動改造手槍，原
判決既認被告同時觸犯修正後槍砲彈藥刀械管制條例第十一條第四項之罪，即應依首
揭規定宣告保安處分，不得因與他罪有法規競合關係，而排除刑法第二條第二項之適
用，原判決未諭知強制工作，顯有判決不適用法則之違法。另同案被告黃秉輝經台灣
高雄地方法院判處有期徒刑十一月，應於刑之執行完畢或赦免後，令入勞動場所強制
工作三年，確定在案，原審對本件被告就同一犯罪事實，漏未諭知應於刑之執行完畢
或赦免後，令入勞動場所強制工作三年，亦欠衡平云云。惟查，前述被告之犯行，原
判決係按法規競合之規定，依刑法第一百八十七條論處罪刑，非依上開槍砲彈藥刀械
管制條例之罪處斷，自無再割裂適用新修正該條例第十九條第一項宣付令入勞動場所
強制工作之餘地。原判決理由就此已詳細論述，並無違法可言，此與同案被告黃秉輝
經第一審依修正前槍砲彈藥刀械管制條例第十條第三項之罪判決確定，並不相同。檢
察官上訴意旨，執此指摘原判決適用法則不當，殊非適法之第三審上訴理由。依前揭
說明，其上訴違背法律上之程式，應予駁回。
據上論結，應依刑事訴訟法第三百九十五條前段，判決如主文。
中      華      民      國    八十九    年      十      月      五      日
                              最高法院刑事第三庭
                                  審判長法官  陳  錫  奎
                                        法官  洪  清  江
                                        法官  吳  昆  仁
                                        法官  李  伯  道
                                        法官  陳  世  雄
      右正本證明與原本無異
                                              書  記  官
中      華      民      國    八十九    年      十      月     十一     日


司法院資訊處製作；財團法人民間司法改革基金會備份。
